

# Luis Gustavo Anzola Simancas

Ingeniero civil con Matricula Profesional.

### **PERFIL**

Soy pro-activo, ingenioso y emprendedor. Apasionado por la mecánica de suelos, la Geotecnia. Dedico mi tiempo libre a la formación personal y profesional,, mi titulo se encuentra convalidado por el ministerio de Educación y el Copnia.

Nacionalidad: Venezolana

Sexo: Masculino

Estado Civil: Soltero

Edad: 31 años



Paterna, Valencia Calle Alfabega #6



Correo Correo

Infogusanzs@Gmail.com

Referencias Personales

• Fabian Hoyos Ingeniero M.sc, Sc.D en Geotecnia

Teléfono: 3007870149

Francisco Nanclares
Ingeniero M.sc, Sc.D en Geotecnia

Teléfono: 3183817447

Diego Galeano
Ingeniero M.sc, Sc.D en Geotecnia

Teléfono: 3154679935

• Eduardo Gómez Alfaro ING. ESP. Vías y Transporte Teléfono: 3012737986

## **EXPERIENCIA LABORAL**

INGENIERO ASESOR DE LA COMISIÓN DE VIALIDAD Y SERVICIOS PÚBLICOS AÑO 2015 - 2016 ALCALDÍA DEL MUNICIPIO MARACAIBO, VENEZUELA

INGENIERO DE PROYECTOS (GEOTECNIA) AÑO 2017-2019 CONSOILTEC S.A.S (MUNICIPIO DE MEDELLIN)

INGENIERO AUXILIAR EN EL ÁREA DE GEOTECNIA( MEDELLIN,ANTIOQUIA) DEACIVIL SAS. 11/09/2019 AL 30/12/2019

INGENIERO AUXILIAR EN EL ÁREA DE GEOTECNIA( MEDELLIN, ANTIOQUIA) TRAZADO URBANO SAS. 08/01/2020AL 23/12/2020

INGENIERO AUXILIAR EN EL ÁREA DE GEOTECNIA( MEDELLIN, ANTIOQUIA) TRAZADO URBANO SAS. AÑO 12/01/2021 - 31/08/2022

### **EDUCACIÓN**

BACHILLER DE LA REPÚBLICA BOLIVARIANA DE VENEZUELA: AÑO 2002-2008 UNIDAD EDUCATIVA COLEGIO MONSEÑOR CASTRO

GRADO EN INGENIERIA CIVIL

AÑO 2009-2014 UNIVERSIDAD NACIONAL EXPERIMENTAL FRANCISCO DE MIRANDA:

DIPLOMADO EN GEOTECNIA Y SISTEMAS DE FUNDACIONES: AÑO 2014 UNIVERSIDAD DE CARABOBO Y VENECONSULT C.A

DIPLOMADO EN COMPETENCIAS PEDAGÓGICAS PARA PROFESIONALES NO DOCENTES: AÑO 2015 UNIVERSIDAD PEDAGÓGICA EXPERIMENTAL LIBERTADOR

#### CAPACITACIONES Y CURSOS

COMPONENTE DOCENTE: COMPETENCIAS PEDAGÓGICAS PARA PROFESIONALES AÑO 2015 UNIVERSIDAD PEDAGÓGICA EXPERIMENTAL LIBERTADOR

CURSO EN DISEÑO ESTRUCTURAL SISMO-RESISTENTE EN ESTRUCTURAS DE CONCRETO AÑO 2015 INSTITUTO UNIVERSITARIO DE TECNOLOGÍA ALONSO GAMERO

SEMINARIO EN HABILIDADES COMUNICACIONALES EN FONÉTICA INGLESA AÑO 2016 INSTITUTO DE FORMACION EN EL IDIOMA INGLES ALPHA LEARNING

#### **HABILIDADES**

- EXPERIENCIA EN ELABORACION DE INFORMES BAJO LA NSR10 Y EL CCP14
- EXPERIENCIA EN RECONOCIMIENTOS DE PROCESOS MORFODINAMICOS
- EXPERIENCIA EN EL DISEÑO DE PLAN DE EXPLORACIONES GEOTECNICAS
- HABILIDADES EN EL SOFTWARE SLIDE PARA MODELACION DE TALUDES
- HABILIDADES PARA EL ANALISIS DE RESULTADOS DE LABORATORIO EN MECANICA DE SUELOS
- EXPERIENCIA EN MANEJO DE PERSONAL DE CAMPO
- HABILIDADES BÁSICAS EN SOFTWARE DE CÁLCULOS DE FUNDACIONES GEO5
- HABILIDADES INTERMEDIAS EN SOFTWARE AUTOCAD
- BUEN ENTENDIMIENTO DEL INGLES